【裁判字號】    89,易,1290
【裁判日期】    890814
【裁判案由】    家庭暴力防治法
【裁判全文】
臺灣臺北地方法院刑事判決                        八十九年度易字第一二九號
    公  訴  人  臺灣臺北地方法院檢察署檢察官
    被      告  甲○○
右列被告因違反家庭暴力防治法案件，經檢察官提起公訴（八十九年度偵字第二七三
七號），本院判決如左：
    主  文
甲○○違反法院命禁止實施家庭暴力行為之民事保護令，處拘役貳拾日，如易科罰金
，以佰元折算壹日，緩刑貳年，緩刑期內付保護管束。
    事  實
一、甲○○與乙○○係夫妻關係。甲○○明知民國（下同）八十八年九月二十日業經
    台灣台北地方法院依家庭暴力防治法第十三條第二項第一款之規定，以八十八年
    度家護字第二九號核發民事通常保護令，裁定命其不得對乙○○實施身體或精神
    上不法侵害之家庭暴力行為，詎甲○○於同年十二月三十一日下午十時三十分許
    ，在台北市○○路○段一二二號住處，因心情不佳欲摔水果出氣遭乙○○阻止，
    竟心生不滿，而以暴力手推乙○○撞牆，致乙○○受有左側臉頰鈍挫傷併皮下血
    腫三×三公分、左手擦傷一×○‧二公分等傷害（傷害業經撤回告訴），違反本
    院所為之前述裁定。
二、案經被害人乙○○訴請台北市政府警察局文山第一分局報告臺灣臺北地方法院檢
    察署檢察官偵查起訴。
    理  由
壹、有罪部分：
一、訊據被告甲○○就與告訴人乙○○為夫妻關係，竟於接獲不得對妻子即告訴人乙
    ○○為暴力行為之民事通常保護令後，仍違反保護令，於前揭時地出手打傷乙○
    ○等情，迭據被告甲○○於本院審理中自白不諱，核與告訴人乙○○於警訊時及
    檢察官、本院偵審中之指訴情節大致相合，並有台北市立萬芳醫院甲種診斷證明
    書、家庭暴力事件驗傷診斷書在卷可稽。另本院於八十八年九月二十日因告訴人
    乙○○指訴遭被告甲○○毆打，以八十八年度家護字第二九號裁定對被告甲○○
    核發民事暫時保護令，命被告甲○○不得對被害人乙○○、及子女陳信豪實施身
    體或精神上不法侵害之行為乙節，此有前開民事保護令、台北市政府警察局文山
    第一分局保護令執行紀錄表附卷可按。綜上均堪為補強證據，足保被告甲○○於
    審裡中就前開事實所為任意性自白具之真實性，故可認被告甲○○前述自白之犯
    罪事實堪信為真。是本件事證明確，被告甲○○違反家庭暴力防治法之犯行，洵
    堪認定，應予依法論科。
二、查被告甲○○係告訴人乙○○之夫，雙方具有家庭暴力防治法第三條第一款之家
    庭成員關係。核被告持僅量違反本院八十八年九月二十日八十八年度家護字第二
    九號裁定命被告不得對告訴人乙○○實施身體或精神上不法侵害之行為民事通常
    保護令，暴力傷害告訴人，係違反家庭暴力防治法第五十條第一款之違反保護令
    罪。本院爰審酌被告按被告與告訴人二人為夫妻，已育有子女，本應相攜相扶，
    共同經營婚姻生活，被告竟因細故，一時短於思慮致羅刑章，實令人慨嘆，而被
    告本次傷害係因平日生活壓力過大，而致被害人之傷害尚小，且於偵審中均以坦
    然悔悟，保證不再違反，並已取得告訴人之諒解，此有悔過書在卷可查，並衡量
    被告其犯罪動機、目的、手段、智識程度、犯後態度、所生危害、犯後態度等一
    切情狀，量處如主文所示之刑，並諭知易科罰金之折算標準，以資懲儆。次查被
    告前未曾受任何有期徒刑以上刑之宣告，有台灣高等法院檢察署刑案紀錄簡覆表
    附卷可憑，其經此偵查審判經過，自當知所惕勉而無虞再犯，本院綜核各情，認
    上開刑之宣告，已足策其自新，因認所宣告之刑，以暫不執行為適當，併諭知緩
    刑二年以啟自新。末查，家庭暴力防治法第三十條第一項規定「犯家庭暴力罪或
    違反保護令而受緩刑之宣告者，在緩刑期內應付保護管束。」；本件被告郭連輝
    係違反保護令且受緩刑之宣告，自應依家庭暴力防治法第三十條第一項，於緩刑
    期間內宣告付保護管束。
貳、被訴傷害部分：
  一、公訴意旨略以被告前揭行為同時涉犯刑法第二百七十七條第一項普通傷害罪。
      又告訴乃論之罪，告訴人於第一審辯論終結前得撤回其告訴，又告訴經撤回者
      ，應諭知不受理之判決，刑事訴訟法第二百三十八條第一項、第三百零三條第
      三款定有明文。
  二、查本件被害人告訴被告傷害案件，起訴書認被告係犯刑法第二百七十七條第一
      項之傷害罪，依同法第二百八十七條前段之規定，須告訴乃論。茲據告訴人於
      八十九年七月三十一日當庭言詞表明撤回，並有被告當庭書寫之悔過書一紙附
      卷可稽，然公訴人以此部分與前開有罪部分係一行為觸犯二罪名，屬裁判上一
      罪，此部分爰不另為諭知不受理之判決，附此明。
據上論斷，應依刑事訴訟法第二百九十九條第一項前段、三百零三條第三款，家庭暴
力防治法第五十條第四款、第三十條第一項，刑法第十一條前段、第四十一條、第七
十四條第一款，罰金罰鍰提高標準條例第二條，判決如主文。
本案經檢察官孫冀薇到庭執行職務
中    華    民    國      八十九      年      八      月      十四      日
          臺灣臺北地方法院刑事第三庭
                                          法  官  郭  惠  玲
右正本證明與原本無異。
如不服本判決，應於判決送達後十日內，向本院提出上訴狀。
                                          書記官  林  淑  貞
中    華    民    國      八十九      年      八      月      十八      日
附錄本案論罪科刑法條全文
家庭暴力防治法第五十條
違反法院依第十三條、第十五條所為之下列裁定者，為本法所稱之違反保護令罪，處
三年以下有期徒刑、拘役或科或併科新台幣十萬元以下罰金︰
一  禁止實施家庭暴力行為。
二  禁止直接或間接騷擾、接觸、通話或其他連絡行為。
三  命遷出住居所。
四  遠離住居所、工作場所、學校或其他特定場所。
五  命完成加害人處遇計畫：戒癮治療、精神治療、心理輔導或其他治療、輔導。


司法院資訊處製作；財團法人民間司法改革基金會備份。
